【裁判字號】    92,上易,3402
【裁判日期】    921231
【裁判案由】    家暴傷害
【裁判全文】
臺灣高等法院刑事判決                          九十二年度上易字第三四０二號
    上  訴  人  臺灣板橋地方法院檢察署檢察官
    被      告  甲○○
右上訴人，因被告家暴傷害案件，不服臺灣板橋地方法院，九十二年度易字第二三三
七號，中華民國九十二年九月十九日第一審判決（起訴案號：臺灣板橋地方法院檢察
署九十二年度偵字第二九一二號），提起上訴，本院判決如左：
    主  文
上訴駁回。
    事實及理由
一、本案經本院審理結果，認原審以被告甲○○與乙○○二人原係夫妻（已於民國九
    十一年一月四日協議離婚），二人具有家庭暴力防治法第三條第一款之家庭成員
    關係。甲○○於九十年十二月三十日晚上二十二時十五分許，見乙○○尚未返家
    ，乃出門欲前往乙○○之工作地點探詢，迨甲○○行經臺北縣樹林市○○路○段
    附近即台灣中小企業銀行門口前，即遇見乙○○，甲○○因乙○○深夜未歸，懷
    疑其另結新歡，雙方因此而發生口角爭執，甲○○竟基於傷害之概括犯意，以徒
    手毆打乙○○，嗣甲○○見路人圍觀，遂先離開現場。惟甲○○怒氣未消，於同
    日晚上二十二時五十分許，在臺北縣樹林市○○街二六三號十三樓（起訴書誤載
    為十六樓）友人王朝明住處，又出手毆打乙○○。隨後二人返回臺北縣樹林市○
    ○街二六五號四樓同居住處時，甲○○再度以徒手毆打乙○○，致乙○○受有雙
    眼瞼瘀血（面積占雙上眼瞼百分之九十五）、顏面多處抓傷（各約三乘０點五乘
    ０點五公分）、雙手背瘀傷（面積約十公分大小）及上背挫傷之傷害，而以被告
    甲○○先後三次傷害告訴人乙○○犯行，時間緊接，犯罪構成要件相同，顯係基
    於概括犯意而為，所為係連續犯刑法第二百七十七條第一項之傷害罪，判處被告
    甲○○連續傷害人之身體，處拘役陸拾日，如易科罰金以佰元折算壹日，緩刑
    貳年，緩刑期內付保護管束，經核認事用法，並無違誤，而依被告之素行及犯罪
    情節，量刑及諭知緩刑，亦屬允當，應予維持，並引用後附第一審判決書記載之
    事實、證據及理由。
二、訊據被告甲○○坦承有於右揭時地在朋友王朝明住處毆打告訴人乙○○之事實，
    雖否認有其餘傷害犯行，然查右揭犯罪事實，業據告訴人乙○○於警訊及偵審時
    指訴歷歷，並有苗栗縣大千醫院出具之診斷證明書影本乙紙附卷可稽，而依該診
    斷證明書所載，告訴人乙○○係於遭被告毆打之翌日即九十年十二月三十一日旋
    即前往醫院就診，其所受之傷勢遍及眼睛、顏面、雙手背及上背部等多處部位，
    且其中雙眼瘀傷面積已達雙上眼臉面積之百分之九十五，而被告供承有於九十年
    十二月三十日晚上十時十五分許，在台北縣樹林市○○路○段臺灣中小企業銀行
    門口前與告訴人乙○○發生拉扯，暨同日晚上返回台北縣樹林市○○街二六五號
    四樓住處時復發生爭吵之事實，被告與告訴人間並因爭吵聲聞於外，驚動該社區
    總幹黃建國上樓查看，此據證人黃建國於偵查時證述在卷，足認告訴人指述前開
    傷勢係遭被告於九十年十二月三十日連續三次毆打所致等情，應屬事實，事證明
    確，被告傷害犯行洵堪認定，原審依法予以論罪科刑，核無不合。茲檢察官依告
    訴人之請求提起上訴，其上訴意旨指摘原審量刑過輕及諭知緩刑不當，然查被告
    前未曾受有期徒刑以上刑之宣告，有本院被告全國前案紀錄表一併在卷可憑，夫
    妻間因互疑在外有不正當交往，致感情生波，並於爭執中一時衝動出手毆打，已
    難認犯罪情節係屬重大，告訴人所受之傷勢亦非嚴重，嗣被告與告訴人並已於九
    十一年一月四日協議離婚，有離婚協議書乙紙在卷可參，因而致生本件事故之原
    因已消除，而被告經此次罪刑之宣告，應知所警惕，諒無再犯之虞，原審因而審
    酌被告犯罪之動機、目的、手段、所致生之危害及犯罪後之態度等一切情狀，量
    處拘役六十日，並諭知易科罰金之折算標準，復以被告所宣告之刑以暫不執行為
    適當，併予宣告緩刑二年，且依家庭暴力防治法第三十條第一項之規定，在緩刑
    期內併付保護管束，洵屬允當，檢察官上訴意旨指摘原審量刑過輕及諭知緩刑係
    屬不當，尚難認有理由，應予駁回。
據上論斷，應依刑事訴訟法第三百六十八條、第三百七十三條，判決如主文。
本案經檢察官施慶堂到庭執行職務。
中      華      民      國    九十二    年     十二     月    三十一    日
                              臺灣高等法院刑事第三庭
                                  審判長法  官  張  連  財
                                        法  官  黃  金  富
                                        法  官  張  傳  栗
右正本證明與原本無異。
不得上訴。
                                        書記官  秦  慧  榮
中      華      民      國    九十二    年     十二     月    三十一    日
附錄：本案論罪科刑法條全文
中華民國刑法第二百七十七條：
(普通傷害罪)
傷害人之身體或健康者，處三年以下有期徒刑、拘役或一千元以下罰金。
犯前項之罪因而致人於死者，處無期徒刑或七年以上有期徒刑；致重傷者，處三年以
上十年以下有期徒刑。


司法院資訊處製作；財團法人民間司法改革基金會備份。
